

# 简 历

# 个人信息

刘忠武

居 住 地: 上海-浦东新区 电子邮件: liuzhongwu2008@gmail.com

学 历: 硕士 专 业: 机械电子工程/机电一体化

关键词: 架构师 数据仓库 DWBI C# ETL Oracle SQLSERVER

地 址: 上海市浦东新区

邮 编: 201206

目前年薪: 15-30万人民币

户 口: 上海

#### 自我评价

多年数据库建模、数据分析和开发DBA经验和C#开发经验, 熟悉PowerDesigner, ERWin等建模工具, 熟悉Oracle, SQL Serv SQL的调优、测试和Trouble Shooting, 熟悉数据仓库建模流程, 精通DataStage和SQL Server的SSIS等ETL, 熟悉Attunity C

多年IT行业工作经验,熟悉项目开发的全过程, 熟悉waterfall和agile开发模式, 熟悉Subversion, VSS, PVCS. 学习和适应能力更好的沟通能力和团队合作精神. 有带新人的经验, 在项目中多负责架构设计。 对工作流引擎设计有较深的理解。

最近在研究Python和PostgreSQL, 对云计算和企业级架构等领域感兴趣

### 求职意向

到岗时间: 待定工作性质: 全职

希望行业: 通信/电信运营、增值服务;金融/投资/证券;银行;保险;互联网/电子商务

目标地点: 上海 期望薪水: 面议/月

目标职能: 计算机软件; IT-管理; 互联网开发及应用

### 工作经验

2009/11--至今: 美国友邦保险公司(500人以上)

所属行业: 保险

IT 资深系统分析师

负责:

数据仓库ETL(DataStage/SSIS)的设计和开发,

数据仓库Job调度系统管理

ORACLE数据库管理,SQL、PL/SQL开发及调优

数据仓库数据模型的设计和开发

数据仓库DWH相关应用系统的开发

ODS平台/报表平台的维护和应用开发

指导应用服务工程师的工作

2007/4--2009/11: 高知特信息技术(上海)有限公司

所属行业: 计算机软件

开发部 高级软件工程师

工作职责: 系统分析, 设计和开发

项目经验

2007-4-2007-10, 为美国Aribtron公司开发SPAAS项目,这是一个Survey Sample分析软件,

角色: 数据库架构师

工具或语言: C#, Oracle9i

2007-10至2008-4,设计路透社(Reuters) Factsheet系统,该系统是Reuters Knowledge(RK)这个Fund/Portfolio门户的报表生质负责Word2007和PDF报表生成.

角色: 系统架构, Technical Lead,

工具或语言: C#, Open XML, ASP.Net

2008-2至2008-12,为ING保险公司设计业务系统和ODS数据库接口,从事数据有效性验证,数据清洗,和ETL工作角色:数据库建模,并编写主要的数据库代码

工具和数据库: PowerDesigner, Oracle 9i数据库, SQL Server 2005, SSIS

2009年, 参与Novartis(诺华医药)的数据仓库项目, 具体负责数据仓库建模和ETL工作. 参与设计一个管理Cognos Report的Pc 角色:数据库建模, ETL Team Lead

工具和数据库: ERWin, Oracle 10g, SQL Server 2005, SSIS,

2004/4--2007/4: 上海素科源信息技术有限公司

所属行业: 计算机服务(系统、数据服务,维修)

软件部 项目经理

进行项目调研、系统分析,详细设计功能模块,组织并参与开发团队进行项目开发。作为开发方代表,负责和用户进行沟延工作业绩: (1) 2004/5-2004/11

项目名称: 盐城电信电源监控系统

承担任务:参与系统调研、负责系统架构设计和详细设计

(2) 2004/11 - 2005/3

项目名称: BizFlow工作流中间件(作为公司其他项目的工作流中间件) 承担任务: 项目负责人 负责系统架构设计和详细设计以及核心API的实现  $(3)\ 2005/3-2005/8$ 

项目名称: 苏州BenQ设备检修管理系统

承担任务:项目负责人负责系统架构设计和DB设计、系统详细功能设计

(4) 2005/7 - 2006/9

项目名称: eDocCenter电子文档管理系统

承担任务:项目负责人负责系统架构设计和详细设计、License模块设计

2002/3--2004/4: 上海晨辉科技有限公司

所属行业: 计算机软件

软件部 高级软件开发工程师

参与软件开发的全过程,包括系统调研、需求设计、详细设计、代码编写等。协助进行系统测试和项目实施。

工作业绩: (1) 2002/3-2002/9

项目名称:上海市南电力工程公司电缆图纸MIS系统

承担任务:项目负责人 负责系统调研、系统架构设计和详细设计,以及绝大部分代码的编写,配合进试和实施。

(2) 2002/10 - 2003/4

项目名称: 上海市南电力设计公司项目管理平台

承担任务:系统分析员参与系统调研、负责DB设计和公用模块以及中间层设计。

(3) 2003/4-2004/03

项目名称: 上海市超高压输变电公司单项工程管理系统

承担任务:项目负责人 负责系统调研、负责DB设计和以及中间层设计。负责开发小组内部以及和用/

通。

教育经历

1999/9--2002/3 辽宁工程技术大学 机械设计制造及其自动化 硕士

研究方向: 信息处理与计算机辅助设计

**1995/9--1999/7** 辽宁工程技术大学 本科

证 书

2001/6 大学英语六级

1997/1 全国计算机等级三级A

语言能力

英语(良好):

IT技能

技能名称 熟练程度 使用时间

Data Analyst 精通 26月
Data Modeling 精通 30月

ERwin	熟练	3月
Oracle	精通	52月
SQL Server	精通	50月
Linux	一般	4月
Delphi	精通	30月
Java	熟练	10月
C#	精通	46月